# 关于境内企业境外投资问题？

提问人：业务人 时间：2010-10-15 09:19:30
目前打算在国内成立一家内资公司，用于投资在香港设立的公司，香港公司的股东 1 人100%控股，国籍为中国籍。请问可以操作吗？

回答人：chenyiwei
请查阅商务部、发改委对境外投资核准的规定，以及国家外汇管理局发布的境外投资外汇管理方面的规定。具体操作程序建议咨询本地商务主管部门。